【裁判字號】    97,易,1070
【裁判日期】    970505
【裁判案由】    詐欺
【裁判全文】
臺灣板橋地方法院刑事判決              97年度易字第1070號
公  訴  人  臺灣板橋地方法院檢察署檢察官
被      告  戊○○
                    （
上列被告因詐欺案件，經檢察官提起公訴（九十七年度偵字第一
０三一五號），本院依簡式審判程序判決如下：
    主  文
戊○○所犯如附表所示之罪，各處如附表所示之刑。應執行有期
徒刑壹年陸月。
    事  實
一、戊○○前曾有多次詐欺前科，復於民國八十五年間因詐欺案
    件，經臺灣高等法院以八十五年度上易字第三六五六號判處
    有期徒刑六月確定，又於同年間因偽造有價證券案件，經臺
    灣臺北地方法院以八十五年度訴字第一三四三號判處有期徒
    刑四年確定，上開二罪經臺灣臺北地方法院以八十六年度聲
    字第四一號裁定定應執行刑為有期徒刑四年四月確定，於八
    十七年十二月一日假釋出監付保護管束；在假釋期間，再於
    八十八年間因詐欺案件，經臺灣高雄地方法院以八十八年度
    易字第一一三九號判處有期徒刑四年確定；又於九十年間因
    詐欺案件，經臺灣臺東地方法院以八十九年度訴字第二五０
    號判處有期徒刑一年四月確定，嗣並經撤銷前案假釋，應執
    行殘刑有期徒刑一年十月又八日，上開數罪經接續執行，於
    九十四年十一月六日縮刑期滿執行完畢（以上犯罪在本案均
    構成累犯）。詎猶不知悔改，竟意圖為自己不法之所有，分
    別於如附表編號一至四所示之時間、地點，以如附表編號一
    至四所示之方式，詐騙如附表編號一至四所示之被害人，致
    渠等陷於錯誤，而分別交付如附表編號一至四所示之現金予
    戊○○。嗣戊○○復意圖為自己不法之所有，於如附表編號
    五所示之時間、地點，以如附表編號五所示之方式，詐騙如
    附表編號五所示之被害人丙○○，惟因丙○○發覺有異而報
    警處理，在戊○○前往約定地點取款時，旋為警查獲，始未
    得逞。
二、案經臺北縣政府警察局三重分局報告臺灣板橋地方法院檢察
    署檢察官偵查起訴。
    理  由
一、本院於準備程序進行中，被告戊○○就被訴事實為有罪之陳
    述，經告知被告簡式審判程序之旨，並聽取公訴人及被告之
    意見後，裁定進行簡式審判程序。
二、前揭事實，業據被告在警詢時、偵查中及本院審理時坦承不
    諱，核與證人即被害人甲○○、乙○○○、丁○○、己○○
    、丙○○在警詢時證述情節相符，並有被害人丁○○、己○○所提出被告出具之收據各一紙附卷可稽，堪認被告自白與
    事實相符。是本件事證明確，被告前開犯行洵堪認定，應予
    依法論科。
三、查被告所為如附表編號一至五所示之犯行，核分別係犯如附
    表所犯法條欄所示之罪名。又被告已著手於如附表編號五所
    示之詐欺犯罪行為之實行而不遂，為未遂犯，惟因其前已有
    多次詐欺犯行，自不應依刑法第二十五條第二項規定減輕其
    刑。被告所犯上開五罪間，係於不同之時間、地點所犯，被
    害人亦不相同，其犯意各別，應予分論併罰。末查，被告前
    受有如事實欄第一項所載之犯罪科刑及執行情形，有臺灣高
    等法院被告前案紀錄表一份在卷可稽，其於受有期徒刑執行
    完畢後，五年以內故意再犯本件有期徒刑以上之罪，均為累
    犯，應依刑法第四十七條第一項規定，均加重其刑。爰審酌
    被告前已有多次詐欺前科，素行不佳，竟不知悔改，復為本
    案犯行，且利用人性之信任關係，多次詐取如附表所示被害
    人之財物，嚴重危害社會治安，並斟酌其犯罪之動機、目的
    、手段、被害人所受損害非多，及被告犯罪後業已坦承犯行
    ，尚有悔意等一切情狀，暨斟酌公訴人之具體求刑二年六月
    稍嫌過重，分別量處如主文所示之刑，並定其應執行刑。
據上論斷，依刑事訴訟法第二百七十三條之一第一項、第二百九
十九條第一項前段，刑法第三百三十九條第一項、第三項、第四
十七條第一項、第五十一條第五款，刑法施行法第一條之一第一
項、第二項前段，判決如主文。
本案經檢察官顏妃琇到庭執行職務。
中    華    民    國    97    年    5     月    5     日
                  刑事第八庭    法  官  王士珮
以上正本證明與原本無異
如不服本判決應於送達後10日內向本院提出上訴狀
                                書記官  郭晉良
中    華    民    國    97    年    5     月    5     日
附錄本案論罪科刑法條全文：
中華民國刑法第三百三十九條：
意圖為自己或第三人不法之所有，以詐術使人將本人或第三人之
物交付者，處五年以下有期徒刑、拘役或科或併科一千元以下罰
金。
以前項方法得財產上不法之利益或使第三人得之者，亦同。
前二項之未遂犯罰之。
附表：（單位：元／新臺幣）
┌──┬────┬──────┬──────────┬───┬────┬────┬──────┐
│編號│詐騙時間│  詐騙地點  │      詐騙方式      │被害人│詐騙金額│所犯法條│罪名暨宣告刑│
├──┼────┼──────┼──────────┼───┼────┼────┼──────┤
│ 一 │97年2月 │臺北市中山區│戊○○先撥打電話予何│臺北市│1,000元 │刑法第三│戊○○意圖為│
│    │26日19  │錦西街5號2樓│喜雄並詐稱：其係臺北│中山區│        │百三十九│自己不法之所│
│    │時許    │            │市政府社會局江德輝科│集英里│        │條第一項│有，以詐術使│
│    │        │            │長，因某位居住在臺南│里長何│        │        │人將本人之物│
│    │        │            │之朋友來到臺北時，皮│喜雄  │        │        │交付，累犯，│
│    │        │            │包遭竊而無法回去臺南│      │        │        │處有期徒刑伍│
│    │        │            │，請甲○○先給該人一│      │        │        │月。        │
│    │        │            │千元作為交通費，之後│      │        │        │            │
│    │        │            │其會將現金交給臺北市│      │        │        │            │
│    │        │            │中山區公所社會課魏課│      │        │        │            │
│    │        │            │長等語，嗣戊○○則前│      │        │        │            │
│    │        │            │往左列地點並向甲○○│      │        │        │            │
│    │        │            │詐稱：其係江德輝科長│      │        │        │            │
│    │        │            │之朋友等語，甲○○因│      │        │        │            │
│    │        │            │而交付戊○○一千元。│      │        │        │            │
├──┼────┼──────┼──────────┼───┼────┼────┼──────┤
│ 二 │97年2月 │臺北市中山區│戊○○先撥打電話予吳│臺北市│1,000元 │刑法第三│戊○○意圖為│
│    │26日18  │中山北路1段 │蘇秀霞並詐稱：其係臺│中山區│        │百三十九│自己不法之所│
│    │時30分  │135巷40號3樓│北市政府社會局江德輝│正得里│        │條第一項│有，以詐術使│
│    │許      │            │科長，因臺南市政府社│里長吳│        │        │人將本人之物│
│    │        │            │會局科長之皮包遭竊，│蘇秀霞│        │        │交付，累犯，│
│    │        │            │請乙○○○先拿一千元│      │        │        │處有期徒刑伍│
│    │        │            │至臺北市○○街57號借│      │        │        │月。        │
│    │        │            │給該人等語，嗣吳蘇秀│      │        │        │            │
│    │        │            │霞則前往前開地點，而│      │        │        │            │
│    │        │            │戊○○則向乙○○○詐│      │        │        │            │
│    │        │            │稱：其係臺南市政府社│      │        │        │            │
│    │        │            │會局科長等語，吳蘇秀│      │        │        │            │
│    │        │            │霞因而交付戊○○一千│      │        │        │            │
│    │        │            │元。                │      │        │        │            │
├──┼────┼──────┼──────────┼───┼────┼────┼──────┤
│ 三 │97年3月 │臺北市萬華區│戊○○先撥打電話予李│臺北市│700元   │刑法第三│戊○○意圖為│
│    │2日13時 │艋舺大道120 │智聰並詐稱：其係臺北│萬華區│        │百三十九│自己不法之所│
│    │許      │巷39弄21號4 │市政府社會局江德輝科│頂碩里│        │條第一項│有，以詐術使│
│    │        │樓          │長，因臺南縣政府建設│里長李│        │        │人將本人之物│
│    │        │            │局職員到臺北洽公時，│智聰  │        │        │交付，累犯，│
│    │        │            │皮包遺失而無法返回臺│      │        │        │處有期徒刑伍│
│    │        │            │南，請丁○○先拿七百│      │        │        │月。        │
│    │        │            │元至臺北市萬華區康定│      │        │        │            │
│    │        │            │路382 號萬華火車站大│      │        │        │            │
│    │        │            │廳內借給該人等語，嗣│      │        │        │            │
│    │        │            │丁○○則前往前開地點│      │        │        │            │
│    │        │            │，而戊○○則向丁○○│      │        │        │            │
│    │        │            │詐稱：其係臺南縣政府│      │        │        │            │
│    │        │            │公務員等語，丁○○因│      │        │        │            │
│    │        │            │而交付戊○○七百元。│      │        │        │            │
├──┼────┼──────┼──────────┼───┼────┼────┼──────┤
│ 四 │97年3月 │臺北縣三重市│戊○○先撥打電話予藍│臺北縣│700元   │刑法第三│戊○○意圖為│
│    │17日22  │中寮街48巷17│文龍並詐稱：其係臺北│三重市│        │百三十九│自己不法之所│
│    │時許    │號          │縣三重市公所社會課陳│中正里│        │條第一項│有，以詐術使│
│    │        │            │課長，因臺南縣政府建│里長藍│        │        │人將本人之物│
│    │        │            │設局都市計畫課技正到│文龍  │        │        │交付，累犯，│
│    │        │            │臺北洽公時，皮包遺失│      │        │        │處有期徒刑伍│
│    │        │            │而無法返回臺南，請藍│      │        │        │月。        │
│    │        │            │文龍先拿七百元至臺北│      │        │        │            │
│    │        │            │縣三重市○○○路27號│      │        │        │            │
│    │        │            │國光客運站借給該人等│      │        │        │            │
│    │        │            │語，嗣己○○則前往前│      │        │        │            │
│    │        │            │開地點並交付戊○○七│      │        │        │            │
│    │        │            │百元。              │      │        │        │            │
├──┼────┼──────┼──────────┼───┼────┼────┼──────┤
│ 五 │97年3月 │臺北縣三重市│戊○○先撥打電話予李│臺北縣│200元   │刑法第三│戊○○意圖為│
│    │21日13  │集美街204號 │政達並詐稱：其係臺北│三重市│        │百三十九│自己不法之所│
│    │時36分  │            │縣政府社會科科長，因│光明里│        │條第三項│有，以詐術使│
│    │許      │            │臺南縣政府社會科科長│里長李│        │、第一項│人將本人之物│
│    │        │            │之皮包遭竊，請丙○○│政達  │        │        │交付，未遂，│
│    │        │            │先拿二百元至臺北縣三│      │        │        │累犯，處有期│
│    │        │            │重市○○○路與同安街│      │        │        │徒刑肆月。  │
│    │        │            │口借給該人等語，嗣李│      │        │        │            │
│    │        │            │政達則報警處理，並與│      │        │        │            │
│    │        │            │警方一同前往前開地點│      │        │        │            │
│    │        │            │，戊○○因而為警查獲│      │        │        │            │
│    │        │            │。                  │      │        │        │            │
└──┴────┴──────┴──────────┴───┴────┴────┴──────┘


司法院資訊處製作；財團法人民間司法改革基金會備份。
